臺灣士林地方法院刑事判決
110年度金訴字第445號
公  訴  人  臺灣士林地方檢察署檢察官
被      告  李嘉祐



選任辯護人  李德豪律師（法律扶助律師）
上列被告因違反洗錢防制法等案件，經檢察官提起公訴（110年
度偵字第14108號）及移送併辦（110年度偵字第15020、15042、
15261、15600、15876、17243、18132、18620、19831、21658號
、111年度偵字第1495、3312、3476、3650、4475、4782、5646
號），本院判決如下：
    主  文
李嘉祐幫助犯洗錢防制法第十四條第一項之一般洗錢罪，處有期
徒刑伍月，併科罰金新臺幣貳萬元，罰金如易服勞役，以新臺幣
壹仟元折算壹日。
    事  實
一、李嘉祐明知金融帳戶為個人理財之重要工具，如提供予不相
    識之人使用，極易遭人利用作為有關財產犯罪之工具，且可
    能使不詳之犯罪集團藉以掩飾或隱匿犯罪所得去向、所在，
    以逃避刑事追訴之用，竟基於縱使他人持其金融帳戶以詐欺
    取財、洗錢亦不違背其本意之幫助故意，於民國110年5月初
    某日，透過通訊軟體LINE與真實姓名年籍不詳、自稱為「阿
    宣」（音同）之人認識及交談，並約定由李嘉祐提供其銀行
    帳戶予「阿宣」使用，每本帳戶每月報酬為新臺幣（下同）
    2萬至3萬元不等，而李嘉祐於110年5月18日，先依「阿宣」
    指示辦理啟用其名下中國信託商業銀行（起訴書誤載為彰化
    商業銀行）帳號000000000000號帳戶（下稱中國信託銀行帳
    戶）之網路銀行，復於翌日即同年月19日，在新北市淡水區
    淡金路統一超商霞關店附近路口，將該中國信託銀行帳戶之
    存摺、提款卡及密碼交予「阿宣」，容任「阿宣」或其他不
    詳之人使用該帳戶。嗣「阿宣」及其所屬詐欺集團成員（無
    證據證明李嘉祐主觀上知悉有3人以上）即意圖為自己不法
    之所有，於附表所示之時間，以附表所示之手法，對附表所
    示之曾雅嫻等21人進行詐騙，致曾雅嫻等21人陷於錯誤，各
    別依指示於附表所示之匯款時間，將附表所示金額之款項匯
    入李嘉祐上開中國信託銀行帳戶內，且旋遭該詐欺集團成員
    以操作網路銀行方式將款項轉出至其他帳戶內，以此方式製
    造金流斷點，而掩飾及隱匿詐欺所得財物之去向、所在。嗣
    曾雅嫻等21人於匯款後發現受騙，紛紛親自或託人報警處理
    ，始查悉上情。
二、案經曾雅嫻、林嫻慧、陳盈臻、俞宏翔訴由臺北市政府警察
    局士林分局、吳政延訴由臺中市政府警察局豐原分局、方佳
    琪訴由屏東縣政府警察局屏東分局、林致勝訴由新北市政府
    警察局中和分局、周可曜及曾雅惠訴由新北市政府警察局淡
    水分局、柯佳輝訴由臺北市政府警察局中山分局、陳俊諺訴
    由臺北市政府警察局南港分局、霍俊宇委任黃嘉梅訴由臺南
    市政府警察局白河分局、陳志強訴由桃園市政府警察局八德
    分局、陳霖崇、吳宜珊、吳俊德訴由高雄市政府警察局左營
    分局、林玠妤訴由臺中市政府警察局烏日分局、黃芯辰及陳
    宛琪訴由屏東縣政府警察局潮州分局、蕭秋尹委任張書浩訴
    由臺中市政府警察局清水分局、胡錦辰訴由雲林縣警察局虎
    尾分局報告臺灣士林地方檢察署檢察官偵查起訴暨移送併辦
    。
    理  由
一、證據能力之說明：
  ㈠按被告以外之人於審判外之陳述，雖不符前4條之規定，而經
    當事人於審判程序同意作為證據，法院審酌該言詞陳述或書
    面作成時之情況，認為適當者，亦得為證據；當事人、代理
    人或辯護人於法院調查證據時，知有第159條第1項不得為證
    據之情形，而未於言詞辯論終結前聲明異議者，視為有前項
    之同意，刑事訴訟法第159條之5第1、2項分別定有明文。本
    判決所引用被告以外之人於審判外之言詞或書面陳述，檢察
    官、被告李嘉祐及辯護人於本院準備程序時表示同意作為證
    據，又經本院於審判時逐一提示，並告以要旨後，均未於言
    詞辯論終結前，就證據能力部分有所異議，審酌該等證據之
    取得過程，亦無違背法定程序或存有顯不可信之情狀，則依
    刑事訴訟法第159條之5之規定，均認有證據能力。 
  ㈡本判決認定事實所引用之非供述證據，與本案具有關連性，
    且無證據證明係公務員違背法定程式所取得，依刑事訴訟法
    第158條之4反面解釋，亦當有證據能力。
二、認定犯罪事實所憑證據及理由：
    訊據被告雖承認有將其中國信託銀行帳戶之存摺、提款卡及
    密碼交予「阿宣」，並在交付前一日有依「阿宣」指示辦理
    啟用上開帳戶之網路銀行等情，然矢口否認有何幫助詐欺取
    財、洗錢之犯行，辯稱：對方說提供帳戶是要作為線上博奕
    使用，他說我提供帳戶，就會匯錢到我帳戶，如果有匯錢到
    我帳戶，我就可以拿到錢，但我最終也沒拿到錢云云。辯護
    人則以：被告最初係信賴LINE通訊軟體認識之「阿宣」，其
    向被告稱若被告交付帳戶作為九州娛樂賭客提領賭博金錢使
    用，每月將支付被告2至3萬元，致被告陷於錯誤，始將其中
    國信託銀行帳戶存摺1本交予「阿宣」，就被害人匯款至被
    告帳戶一事，被告根本不知情，遑論去提領，事後亦無取得
    對價。是本案被告乃誤信「阿宣」所言，認為提供存摺供九
    州撲克使用並換取報酬乃正當賺錢之管道，被告並未負責自
    帳戶內提領金錢，被告主觀上實不知悉該帳戶係作為詐騙工
    具使用，亦不知悉交付該帳戶乃幫助詐欺之行為，難認被告
    有何幫助詐欺之主觀意圖可言。退步言之，被告長期以來患
    有嚴重型憂鬱症，注意力不足、過動症等精神疾病，且智商
    低弱，有認識能力低下之情，不能用一般人的常理判斷被告
    交付帳戶給他人使用，有無認識到可能成為犯罪工具，被告
    之認識能力實有因精神疾病而受影響之可能，欠缺幫助故意
    ，應不成立本罪等情詞，為被告辯護。惟查：
　㈠本案中國信託銀行帳戶原為被告申辦及持有，被告於110年5
    月初某日，透過通訊軟體LINE與真實姓名年籍不詳、自稱為
    「阿宣」之人認識及交談，並約定由被告提供其銀行帳戶予
    「阿宣」使用，每本帳戶每月報酬為2萬至3萬元不等，而被
    告於110年5月18日，先依「阿宣」指示辦理啟用其名下中國
    信託銀行帳戶之網路銀行，復於翌日即同年月19日，在新北
    市淡水區淡金路統一超商霞關店附近路口，將上開中國信託
    銀行帳戶之存摺、提款卡及密碼交予「阿宣」等情，為被告
    所坦認（見111偵1495卷第13至18頁，110偵14108卷第69至7
    3頁，本院金訴卷第36、38至39、178至179頁），另有被告
    上開中國信託銀行帳戶之客戶基本資料、中國信託商業銀行
    股份有限公司110年12月20日中信銀字第1102007463號函檢
    附被告帳戶之申辦網路銀行資料、111年2月25日中信銀字第
    1112001109號函覆及本院公務電話紀錄各1份在卷可參（見1
    10偵14108卷第37頁，本院金訴卷第27至31、69、71頁），
    堪以認定。
  ㈡又不詳詐欺集團於附表所示之時間，以附表所示之手法，對
    附表所示之告訴人曾雅嫻等21人進行詐騙，致告訴人曾雅嫻
    等21人陷於錯誤，各別依指示於附表所示之匯款時間，將附
    表所示金額之款項匯入被告上開中國信託銀行帳戶內，且旋
    遭該詐欺集團成員以操作ATM或網路銀行方式將款項提領或
    轉至其他帳戶內等事實，業經如附表所示之告訴人曾雅嫻、
    吳政延、方佳琪、林嫻慧、陳盈臻、林致勝、周可曜、曾雅
    惠、柯佳輝、俞宏翔、陳俊諺、陳志強、陳霖崇、吳宜珊、
    吳俊德、林玠妤、黃芯辰、陳宛琪、胡錦辰及告訴代理人黃
    嘉梅、張書浩等人於警詢時指訴明確，另有附表相關證據欄
    所示書證、物證（證據出處及頁數詳如附表所載），及被告
    上開中國信託銀行帳戶存款交易明細1份在卷可佐（見110偵
    15042卷第23至44頁，110偵19831卷第97至154頁），是被告
    將其上開中國信託銀行帳戶交予「阿宣」後，流入詐欺集團
    持有中，並供為詐欺取財、洗錢之工具，亦可認定。　　
  ㈢被告及辯護人固以前詞辯稱被告於交付上開帳戶資料時，主
    觀上不具幫助他人犯罪之故意。然按金融帳戶係個人資金流
    通之交易工具，事關帳戶申請人個人之財產權益，進出款項
    亦將影響其個人社會信用評價；而金融帳戶與提款卡、密碼
    結合，尤具專有性；且近年金融帳戶之操作為便捷客戶使用
    ，多家銀行均可申請網路銀行功能之啟用，亦使金融交易不
    用再如同傳統般必須臨櫃或以自動櫃員機操作，而可改以適
    當電子設備在更為隱密之場合進行，是帳戶資料若落入不明
    人士持有並使用，將便利詐欺者得多次詐騙不特定民眾將款
    項匯入該帳戶，再將該犯罪所得迅速提領或轉出，藉此製造
    金流斷點，達到掩飾、隱匿之結果，以逃避檢警之追緝，是
    以金融帳戶具有強烈之屬人性及隱私性，應以本人使用為原
    則，衡諸常理，若非與本人有密切關係或特殊信賴關係，實
    無任意供他人使用之理，縱有交付個人帳戶供不具信賴關係
    之他人使用之特殊情形，亦必會先行瞭解他人使用帳戶之目
    的與具體情形始行提供，且儘速要求返還。次按刑法上之故
    意，分為直接故意（確定故意）與間接故意（不確定故意）
    ，行為人對於構成犯罪之事實，明知並有意使其發生者為直
    接故意。行為人對於構成犯罪之事實，預見其發生，而其發
    生並不違背其本意者為間接故意；而間接故意與有認識的過
    失之區別，在於二者對構成犯罪之事實雖均預見其能發生，
    但前者對其發生並不違背其本意，後者則確信其不發生。又
    幫助犯之成立，以行為人主觀上認識被幫助者正欲從事犯罪
    或係正在從事犯罪，且該犯罪有既遂之可能，而其行為足以
    幫助他人實現構成要件者，即具有幫助故意；是若對於他人
    可能以其所交付之帳戶，進行詐欺取財、掩飾或隱匿犯罪所
    得，以逃避檢警追緝之犯罪行為，已預見其發生，而其發生
    並不違反其本意，則自應負相關之罪責。另因金融帳戶為個
    人之理財工具，一般民眾皆可自由申請開設金融帳戶，並無
    任何特殊之限制，亦得同時在不同金融機構申請多數存款帳
    戶使用。又利用他人帳戶從事詐欺犯行，早為傳播媒體廣為
    報導，政府機關及各金融機構亦不斷呼籲民眾應謹慎控管己
    有帳戶，且勿出賣或交付個人帳戶，以免淪為詐騙者充作詐
    騙他人財物及洗錢之幫助工具。依一般人之社會生活經驗，
    苟不以自己名義申請開戶，卻向不特定人蒐集帳戶供己使用
    ，其目的極可能欲利用該帳戶供作非法詐財，並作為金錢去
    向之斷點，使治安機關無法繼續追查金流，已屬一般智識經
    驗之人所能知悉或預見。經查：
  1.觀諸被告所述其交付帳戶資料之對象「阿宣」，係被告於交
    付當月甫透過通訊軟體LINE認識，且真實姓名年籍不詳之男
    子，僅因「阿宣」告知將銀行之存摺及提款卡交付使用，被
    告便可獲得每月2至3萬元之報酬，被告在此利益考量下，即
    與先前未曾謀面之「阿宣」約定面交，貿然交付帳戶資料，
    更依照「阿宣」指示，先前往辦理啟用網路銀行，申請OTP
    （One Time Password）即一次性密碼功能（見本院金訴卷
    第27至31、69、71頁），使該帳戶進行交易時可自行透過適
    當電子設備操作，顯見被告不但將其個人開立之金融帳戶存
    摺、提款卡及密碼，任意交付予缺乏信賴關係之不詳網友，
    更為對方啟用隱密性甚高之網路銀行功能，被告所為與一般
    常情已然相違。
　2.再者，對於交付帳戶資料之目的及如何確保用途方面，被告
    供稱：他（指阿宣）跟我說會有錢匯入我的戶頭，但他沒有
    說錢的來源。110年5月30日我換手機也換了門號，跟阿宣的
    LINE對話及阿宣的LINE好友都不見了，之後沒辦法聯繫上阿
    宣，我覺得沒賺到錢就算了，存摺跟提款卡拿不回來再辦別
    家銀行就好了。阿宣說我的存摺跟提款卡是要做九州撲克牌
    使用，與對方的LINE對話我都沒有留存，也沒備份上傳雲端
    ，我當時沒想這麼多，我想說有錢拿就好，但我最後沒有拿
    到錢。提供帳戶是要做線上博奕使用，阿宣說如果匯錢進到
    我的帳戶，就可以拿錢，他沒有跟我講到細節等語（見111
    偵1495卷第16至17頁，110偵14108卷第71頁，本院金訴卷第
    36頁），可知被告對於帳戶資料交予「阿宣」後，除知悉將
    有款項匯進其帳戶外，僅「阿宣」單方面告知款項與撲克牌
    賭博、線上博奕有關外，被告針對匯入款項來源，以及何以
    「阿宣」必須使用他人帳戶來收受款項等情，均未加詢問確
    認，更稱未將「阿宣」之個人資訊及其與「阿宣」之對話紀
    錄留存，認如無法取回其帳戶也無妨；另由被告之中國信託
    銀行帳戶交易明細顯示（見110偵15042卷第25至26頁），自
    110年5月26日開始數筆不明款項匯進帳戶，再由持有帳戶者
    操作網路銀行將帳戶內款項轉出，在此前被告最末一筆交易
    日期為110年4月22日，餘額為417元，足見被告交付帳戶資
    料時係基於僥倖心態，將所剩餘額不多之帳戶交予阿宣使用
    ，若事後無法索回且無法拿到報酬，亦認自己損失有限，此
    節與實務上常見具幫助詐欺取財、幫助洗錢犯意之行為人，
    將餘額無幾甚至為零之金融帳戶交付予不詳人士使用，任令
    對方藉此收受財產犯罪之所得款項，再將之提領或轉出，製
    造金流斷點，達到掩飾、隱匿之結果，以逃避檢警追緝之慣
    行相符。
  3.此外，被告自陳其學歷為高中畢業，職業為餐廳廚師，月收
    入約3萬元（見110偵14108卷第71頁，本院金訴卷第182頁）
    ，是被告雖然年紀尚輕，於本案行為時僅19歲，但依其智識
    程度、社會生活經驗，當知工作薪資係由勞力付出始能換取
    ，且申辦金融帳戶既無任何特殊限制，又無需支出任何申辦
    費用，「阿宣」卻告以單純提供帳戶即可獲得每月2至3萬元
    之報酬，此等無須為任何勞力付出即可獲取高額對價之情形
    ，實與一般勞動市場之常態大相逕庭，亦與被告自身之生活
    經驗有悖。參以邇來詐欺集團經常利用大量取得之他人存款
    帳戶，以隱匿其財產犯罪之不法行徑，規避執法人員之查緝
    ，並掩飾、確保因自己犯罪所得之財物，類此在社會上層出
    不窮之案件，亦經坊間書報雜誌、影音媒體多所報導及再三
    披露而為眾所周知之情事，是以避免此等專屬性甚高之物品
    被不明人士利用為犯罪工具，乃一般生活所應有之認識，且
    金融機構更多在營業據點或自動櫃員機張貼莫將帳戶資料交
    付他人以免觸法之警語，然而，被告為賺取高額報酬，竟將
    帳戶資料交予不具信賴關係之陌生人，當可預見他人取得帳
    戶後可能用於詐騙被害人得逞時，作為收取及提領、轉出款
    項、藉此產生金流斷點、逃避國家追訴、處罰之效果，是以
    被告雖無取得其帳戶資料之人必持以作為詐欺取財、洗錢之
    確信，但依上說明，其顯具有縱使他人以其金融帳戶從事詐
    欺取財、洗錢犯罪，亦予以容任而不違背其本意之幫助故意
    甚明，被告及辯護人所辯，難認有據，不足為有利於被告之
    認定。
　㈣至辯護人另以前詞辯稱被告長期因精神疾病導致認識能力低
    下，被告於本案時之認識能力實有因上開病症而受影響之可
    能。然查：
　1.審諸被告提出之相關病歷資料可知，被告係本案行為後，自
    110年8月5日起開始至三軍總醫院北投分院身心科多次門診
    ，經醫師診斷被告患有「精神官能性憂鬱症」、「嚴重憂鬱
    症」、「注意力不足過動症」、「注意力集中不足症」等精
    神方面疾病，此有該院診斷證明書3紙、門診病歷資料1份在
    卷足參（見本院審金訴卷第53至57頁，本院金訴卷第191至2
    30頁），且由被告另行提出之同醫院人格特質評鑑轉介及報
    告單、上開門診病歷資料所附心理衡鑑報告單記載所呈
　　（見本院金訴卷第57至59、197至200頁），顯示被告經評估
    後其整體智商（FSIQ）為67，屬非常低之表現等情。惟上揭
    醫學資料亦指出被告係涉嫌本件詐欺案後，開始出現情緒低
    落、失眠、胸悶等狀況，始至醫院看診。換言之，被告雖經
    診斷出以上精神方面疾病，但指向係其涉嫌刑事案件後始發
    生症狀，能否遽以論證被告於本案行為時之精神狀態與主觀
    認識事物程度，尚非無疑。
　2.再查，被告於本院準備程序及審理時均供稱其於本案行為時
    所使用之行動電話門號為0000000000號，迄今仍使用同一門
    號等語（見本院金訴卷第38、181頁），然被告於警詢，當
    警員詢問是否可提供「阿宣」年籍資料、聯絡方式供警方調
    查時，卻供稱：我們都是用LINE聯繫，110年5月30日我換了
    手機也換了門號，所以跟阿宣的LINE對話以及阿宣的LINE好
    友都不見了云云（見111偵1495卷第16頁），已徵其警詢時
    有隱瞞部分事實，無意揭露更多線索令警方查緝幕後犯罪正
    犯之心態。又被告於警詢時供稱：110年6月底時，我到提款
    機要領錢的時候，發現提款卡無法領錢，因為我的錢都存在
    裡面，所以我馬上打電話詢問銀行，銀行人員告知我的帳戶
    變成警示帳戶了等語（見111偵1495卷第14、17頁），復於
    本院審理時坦稱其上述所稱無法領錢之帳戶為合作金庫銀行
    帳戶（見本院金訴卷第180頁），是被告當時尚知將存有款
    項之帳戶保留在身上，選擇提供餘額所剩不多之中國信託銀
    行帳戶予「阿宣」，堪認被告當時對於自身行為之利弊得失
    分辨顯與一般常人無異。甚且，於本院審理時經本院訊問被
    告關於110年6月底無法領錢之相關情節時，被告在回答時反
    覆其詞、避重就輕。以上各情，均可證被告於案發當時及現
    今情況，其思考與判斷能力並無較常人為弱之情事，縱被告
    經評估後認為其整體智商偏低，亦不代表其不具一般事理之
    認識能力。從而辯護人此部分所辯，要屬事後卸責之詞，難
    以憑採。
  ㈤綜上所述，被告及辯護人所辯情詞不足為採，本案事證明確
    ，被告之犯行堪以認定，應依法論科。
三、論罪科刑及沒收與否之說明：
  ㈠按刑法上之幫助犯，係對於犯罪與正犯有共同之認識，而以
    幫助之意思，對於正犯資以助力，未參與實施犯罪構成要件
    之行為者而言。另按依一般人之社會通念，若見他人不以自
    己名義申請帳戶，反而收購或借用別人之金融帳戶以供使用
    ，並要求提供提款卡及告知密碼，則提供金融帳戶者主觀上
    如認識該帳戶可能作為對方收受、提領特定犯罪所得使用，
    對方提領後會產生遮斷金流以逃避國家追訴、處罰之效果，
    仍基於幫助之犯意，而提供該帳戶之提款卡及密碼，以利洗
    錢實行，仍可成立一般洗錢罪之幫助犯（最高法院刑事大法
    庭108年度台上大字第3101號裁定意旨可資參照）。查被告
    將其中國信託銀行帳戶之存摺、提款卡及密碼提供予「阿宣
    」，並啟用網路銀行功能，而前揭帳戶資料嗣流入本案詐欺
    集團持有中，藉此作為收受詐欺所得財物及洗錢之犯罪工具
    ，過程中並無證據證明被告有直接參與詐欺取財及洗錢之構
    成要件行為，充其量僅足認定係詐欺取財及一般洗錢罪構成
    要件以外之幫助行為，尚無從遽認與實行詐欺取財及洗錢之
    詐欺集團成員間有犯意聯絡，而有參與或分擔詐欺取財及洗
    錢之犯行，是本案被告之行為，應認僅止於幫助詐欺取財及
    幫助一般洗錢之犯意，而為詐欺取財罪及一般洗錢構成要件
    以外之行為。
  ㈡核被告所為，係犯刑法第30條第1項前段、第339條第1項之幫
    助詐欺取財罪，及刑法第30條第1項前段、洗錢防制法第14
    條第1項之幫助一般洗錢罪。
  ㈢被告以一次交付上開帳戶資料之幫助行為，使本案詐欺正犯
    得以分別騙取附表所示告訴人曾雅嫻等21人之金錢，並掩飾
    、隱匿其犯罪所得財物之去向、所在，乃以一行為觸犯數罪
    名，為想像競合犯，應依刑法第55條規定，從一重之幫助一
    般洗錢罪論斷。至臺灣士林地方檢察署檢察官以110年度偵
    字第15020、15042、15261、15600、15876、17243、18132
    、18620、19831、21658號、111年度偵字第1495、3312、34
    76、3650、4475、4782、5646號移送併辦有關附表編號2至2
    1所示告訴人遭詐騙後匯款並為詐欺集團成員將款項轉出等
    等部分，經核與本案起訴書所記載之犯罪事實（即附表編號
    1）有前開裁判上一罪之關係，而為起訴效力所及，本院自
    得併予審究。
  ㈣被告係對正犯資以助力遂行一般洗錢犯行，屬幫助犯，爰依
    刑法第30條第2項規定，按正犯之刑減輕其刑。
  ㈤至辯護人雖以上開被告之病歷資料為據，主張被告於行為時
    欠缺責任能力，應有刑法第19條第1項、第2項之適用。然按
    行為時因精神障礙或其他心智缺陷，致不能辨識其行為違法
    或欠缺依其辨識而行為之能力者，不罰；行為時因前項之原
    因，致其辨識行為違法或依其辨識而行為之能力，顯著減低
    者，得減輕其刑，刑法第19條第1 項、第2 項分別定有明文
    。而依刑法第19條規定，刑事責任能力，係指行為人犯罪當
    時，理解法律規範，辨識行為違法之意識能力，與依其辨識
    而為行為之控制能力。行為人是否有足以影響意識能力與控
    制能力之精神障礙或其他心理缺陷等生理原因，因事涉醫療
    專業，固應委諸於醫學專家之鑑定，然該等生理原因之存在
    ，是否致使行為人意識能力與控制能力欠缺或顯著減低之心
    理結果，係依犯罪行為時狀態定之，故應由法院依調查證據
    之結果，加以判斷（最高法院96年度台上字第6368號判決意
    旨參照）。被告固有整體智商較低，並經診斷患有「精神官
    能性憂鬱症」、「嚴重憂鬱症」、「注意力不足過動症」、
    「注意力集中不足症」等疾病，但由被告歷次因本案應訊之
    問答過程，與本院前開論述（本判決理由欄二、㈣）可知，
    被告對於本案犯罪動機、犯罪情狀、外界事物之變化等等，
    乃有所認識並且依其意識而為，被告顯非全然無知，亦無於
    行為時有意識模糊等喪失理解力或理解力較諸常人減弱之情
    事。是辯護人主張被告有刑法第19條第1項、第2項之適用，
    洵無足採。而經本院綜合卷內事證，認定被告於行為時既不
    符刑法第19條所規定情形，自無再將被告送精神鑑定之必要
    ，併此敘明。
  ㈥爰審酌被告為圖一己利益，貿然將其帳戶資料提供予不具信
    賴關係之他人使用，助長詐欺、洗錢犯罪之風氣，造成無辜
    民眾受騙而受有金錢損失，實為當今社會詐財事件發生之根
    源，殊有不該，兼衡其犯罪動機、目的、手段及本案共21名
    告訴人被騙款項金額，暨被告犯後否認犯行，未與任何告訴
    人和解等犯後態度，併參被告自陳：高中餐飲科畢業之教育
    程度，家人有父母及哥哥，自己需負擔家計，從事餐飲業，
    擔任廚師，月收入3萬元之家庭與經濟狀況等一切情狀，量
    處如主文所示之刑，並諭知罰金如易服勞役之折算標準。
  ㈦刑法第38條之1第1項固規定：「犯罪所得，屬於犯罪行為人
    者，沒收之。但有特別規定者，依其規定。」惟苟無犯罪所
    得，或無法證明有犯罪所得，自不生利得剝奪之問題。是以
    ，在幫助犯之情形，苟幫助犯並未因其幫助行為而獲得任何
    犯罪所得（如未自正犯處取得任何利益）或無法證明其有犯
    罪所得，自不生利得剝奪之問題，亦不需就正犯所獲得之犯
    罪所得而負沒收、追徵之責。查依卷內證據資料內容，尚無
    從認定本案詐欺正犯曾將詐得之款項交付、分配予被告，或
    另已給予被告相關利益報酬等情，是被告就本案既難認有何
    不法利得，自無從對其宣告沒收。至洗錢防制法第18條第1
    項固規定：「犯第14條之罪，其所移轉、變更、掩飾、隱匿
    、收受、取得、持有、使用之財物或財產上利益，沒收之；
    犯第15條之罪，其所收受、持有、使用之財物或財產上利益
    ，亦同。」惟因被告非實際上將本案各告訴人遭騙款項轉出
    之人，其自身無掩飾隱匿詐欺贓款之犯行，而非洗錢防制法
    第14條第1項之正犯，自無上開條文適用，末此敘明。
據上論斷，應依刑事訴訟法第299條第1項前段，洗錢防制法第14
條第1項，刑法第11條前段、第30條第1項前段、第2項、第339條
第1項、第55條、第42條第3項前段，刑法施行法第1條之1第1項
，判決如主文。
本案經檢察官王乙軒提起公訴；檢察官王乙軒、曹哲寧、劉建志
、蔡啟文、陳韻中、楊舒婷、莊富棋移送併辦；檢察官郭騰月到
庭執行公訴職務。
中　　華　　民　　國　　111 　年　　3 　　月　　29　　日
                  刑事第三庭　審判長法  官  蕭文學
　　　　　　　　　                  法  官  葛名翔
　　　　　　　　　                  法  官  李東益
以上正本證明與原本無異。
如不服本判決應於收受送達後20日內向本院提出上訴書狀，並應
敘述具體理由。其未敘述上訴理由者，應於上訴期間屆滿後20 
日內向本院補提理由書 (均須按他造當事人之人數附繕本 )「切
勿逕送上級法院」。
                                    書記官  謝涵妮
中　　華　　民　　國　　111 　年　　3 　　月　　30　　日
附錄本案論罪科刑法條：
洗錢防制法第14條第1項
有第2條各款所列洗錢行為者，處7年以下有期徒刑，併科新臺幣
500萬元以下罰金。
刑法第339條第1項
意圖為自己或第三人不法之所有，以詐術使人將本人或第三人之
物交付者，處5年以下有期徒刑、拘役或科或併科50萬元以下罰
金。
附表：
編號 告訴人 實施詐欺之時間及手法 匯款入帳時間及金額（新臺幣） 相關證據 1 曾雅嫻 詐欺集團成員於110年5月28日20時許前某時，刊登不實貸款訊息，並佯裝為貸款公司客服人員，以通訊軟體LINE向向曾雅嫻佯稱:如需辦理貸款，必須支付押金，嗣貸款審核通過之後，還款3期後，會歸還押金云云，致曾雅嫻陷於錯誤，於右列時間、匯款右列金額至李嘉祐本案中國信託銀行帳戶內。 110年5月29日18時15分，匯款1萬元。  1.告訴人曾雅嫻110年5月31日警詢筆錄（110偵14108卷第17至21頁） 2.詐欺網頁資料之擷圖5張（110偵14108卷第23至27頁） 3.告訴人曾雅嫻與詐欺集團成員LINE對話紀錄及傳送轉帳成功畫面之擷圖8張（110偵14108卷第27至35頁） 4.內政部警政署反詐騙諮詢專線紀錄表、新竹縣政府警察局竹北分局鳳岡派出所受理詐騙帳戶通報警示簡便格式表、金融機構聯防機制通報單各1份（110偵14108卷第43至45、49至51頁）   2 吳政延 詐欺集團成員於110年4月間起，經由「IPAIRS」交友軟體認識吳政延後，以通訊軟體LINE暱稱「LONER」與吳政延聯繫，並提供假投資及獲利資訊予吳政延，致吳政延陷於錯誤，於右列時間、匯款右列金額至上開帳戶內。 110年5月27日23時56分、110年5月28日00時01分、00時03分、110年5月29日13時04分，分別匯款10萬元、10萬元、10萬元、6萬元。 1.告訴人吳政延110年6月1日警詢筆錄（110偵15042卷第11至15頁） 2.網路銀行轉帳成功交易明細4張（110偵15042卷第46至47頁） 3.告訴人吳政延與詐欺集團成員LINE對話紀錄擷圖1份（110偵15042卷第49至58頁） 4.內政部警政署反詐騙諮詢專線紀錄表、臺中市政府警察局霧峰分局成功派出所受理詐騙帳戶通報警示簡便格式表各1份（110偵15042卷第80至81頁）   3 方佳琪 詐欺集團成員於110年5月5日13時許，以手機APP「高歌」、暱稱「JX」認識方佳琪後，向方佳琪佯稱可教導其投資云云，致方佳琪陷於錯誤，於右列時間、匯款右列金額至上開帳戶內。 110年5月29日16時30分，匯款5萬元。 1.告訴人方佳琪110年6月4日警詢筆錄（110偵15020卷第9至11頁） 2.中國信託銀行（桃園分行）帳戶存摺封面及內頁交易資料影本1張（110偵15020卷第90頁） 3.網路銀行臺幣活存明細擷圖1張（110偵15020卷第138頁） 4.告訴人方佳琪與詐欺集團成員間之對話紀錄擷圖1份（110偵15020卷第109至131頁） 5.新北市政府警察局新莊分局光華派出所受理詐騙帳戶通報警示簡便格式表、內政部警政署反詐騙諮詢專線紀錄表、金融機構聯防機制通報單各1份（110偵15020卷第73、77至78、93頁）　   4 林嫻慧 詐欺集團成員於110年5月22日，經由交友軟體「派愛族」認識林嫻慧後，以通訊軟體LINE暱稱「PURE」與林嫻慧聯繫，並提供假投資之網址、下載APP，及教導林嫻慧如何操作投資平台，致林嫻慧陷於錯誤，於右列時間、匯款右列金額至上開帳戶內。 110年5月28日15時53分，匯款1萬元。 1.告訴人林嫻慧110年6月6日警詢筆錄（110偵15261卷第15至18頁） 2.網路銀行交易明細擷圖1張（110偵15261卷第21頁） 3.告訴人林嫻慧與詐欺集團成員LINE對話紀錄擷圖14張、假投資平台網頁及客服聊天紀錄擷圖6張（110偵15261卷第23至27頁） 4.內政部警政署反詐騙諮詢專線紀錄表、新竹市警察局第一分局湳雅派出所受理詐騙帳戶通報警示簡便格式表、金融機構聯防機制通報單各1份（110偵15261卷第33至34、41、47頁）　   5 陳盈臻 詐欺集團成員於110年5月24日19時許，透過社群網站臉書（Facebook）認識陳盈臻後，以通訊軟體LINE暱稱「李洋」與陳盈臻聯繫，佯稱：下載「Swedbank」APP，並依其指示進行外匯交易可獲利云云，致陳盈臻陷於錯誤，於右列時間、匯款右列金額至上開帳戶內。 110年5月28日20時53分、110年5月29日13時11分、13時13分、16時27分、16時28分、110年5月30日17時18分、17時19分，分別匯款1萬元、5萬元、1萬元、5萬元、3萬元、5萬元、4萬元。 1.告訴人陳盈臻110年6月8日警詢筆錄（110偵15876卷第17至26頁） 2.網路銀行轉帳成功交易明細擷圖6張（110偵15876卷第27至29頁） 3.告訴人陳盈臻與詐欺集團成員暱稱「李洋（高晉）」LINE對話紀錄擷圖1份（110偵15876卷第37至47頁） 4.臺中市政府警察局第三分局正義派出所受理詐騙帳戶通報警示簡便格式表、內政部警政署反詐騙諮詢專線紀錄表各1份（110偵15876卷第71至73、87頁）   6 林致勝 詐欺集團成員於110年5月16日9時許，自稱「欣怡」經由交友軟體「Paktor」認識林致勝後，再以通訊軟體LINE引導告訴人下載「國匯金融」在線客服APP，佯稱：可以賺很多錢，但要先把錢放在「國匯金融」平台，且須先匯款至指定帳戶云云。致林致勝陷於錯誤，於右列時間、匯款右列金額至上開帳戶內。 110年5月28日13時41分，匯款9萬元。 1.告訴人林致勝110年6月2日警詢筆錄（110偵15600卷第7至9頁） 2.國泰世華銀行存摺封面及內頁影本1份（110偵15600卷第123至127頁） 3.告訴人林致勝與詐欺集團成員暱稱「欣怡、國匯金融在線客服」LINE對話紀錄擷圖17張（110偵15600卷第137至139頁） 4.內政部警政署反詐騙諮詢專線紀錄表、苗栗縣警察局通霄分局苑裡分駐所受理詐騙帳戶通報警示簡便格式表各1份（110偵15600卷第41、107頁）   7 周可曜 詐欺集團成員於110年5月28日前某時，在網路上刊登不實投資獲利訊息，再以通訊軟體LINE暱稱「kkyy098」、「kk80188」引導周可曜下載「NFA金控」APP，佯稱：如需被帶著投資賺錢，須先匯款至指定帳戶云云，致周可曜陷於錯誤，於右列時間、匯款右列金額至上開帳戶內。 110年5月28日13時43分，匯款4萬2000元。 1.告訴人周可曜110年5月29日警詢筆錄（110偵17243卷第7至8頁） 2.網路銀行轉帳成功交易明細擷圖1張（110偵17243卷第157頁） 3.告訴人周可曜與詐欺集團成員暱稱「陳曉雯」LINE對話紀錄擷圖18張（110偵17243卷第159至163頁） 4.內政部警政署反詐騙諮詢專線紀錄表、新北市政府警察局新店分局江陵派出所受理詐騙帳戶通報警示簡便格式表、金融機構聯防機制通報單各1份（110偵17243卷第149至153頁）   8 曾雅惠 詐欺集團成員於110年5月18日12時34分許，先以IG帳號「daustria117（顏士广）」私訊告訴人曾雅惠索取LINE帳號，再改以LINE帳號「guang0516」（顯示暱稱「一丝信念」）邀請告訴人曾雅惠一起投資賺錢，並引導告訴人曾雅惠至特定投資平台，佯稱：如需被帶著投資賺錢，須先匯款至指定帳戶云云。致曾雅惠陷於錯誤，於右列時間、匯款右列金額至上開帳戶內。 110年5月29日13時23分，匯款5000元。 1.告訴人曾雅惠110年7月2日警詢筆錄（110偵17243卷第9至11頁） 2.郵局交易明細1張（110偵17243卷第89頁） 3.告訴人曾雅惠與詐欺集團成員暱稱「一絲信念」LINE對話紀錄擷圖128張、假投資平台網頁擷圖3張（110偵17243卷第93至135頁） 4.內政部警政署反詐騙諮詢專線紀錄表、雲林縣警察局北港分局北辰派出所受理詐騙帳戶通報警示簡便格式表、金融機構聯防機制通報單各1份（110偵17243卷第43至49頁）   9 柯佳輝 詐欺集團成員於110年5月22日，自稱「阿浩」並以通訊軟體LINE暱稱「期待」與柯佳輝聯繫，復引導柯佳輝連結網址至虛構之安聯(ALLIANE)公司外匯投資平台，下載安聯APP軟體，向告訴人佯稱透過該平台投資可獲取高額報酬云云，致柯佳輝陷於錯誤，於右列時間、匯款右列金額至上開帳戶內。 110年5月30日12時30分、12時32分，分別匯款10萬元、10萬元。  1.告訴人柯佳輝110年6月4日警詢筆錄（110偵18132卷第21至23頁） 2.告訴人柯佳輝與詐欺集團成員暱稱「期待」LINE對話紀錄擷圖26張、假投資平台「Allianz」客服對話紀錄及交易資訊擷圖29張（110偵18132卷第33至46頁） 3.臺中市政府警察局大雅分局潭子分駐所受理詐騙帳戶通報警示簡便格式表、金融機構聯防機制通報單、內政部警政署反詐騙諮詢專線紀錄表各1份（110偵18132卷第25至29頁）  10 俞宏翔 詐欺集團成員於110年5月28日，透過社群網站臉書（Facebook）自稱「李心怡」認識陳盈臻後，以虛構之虛擬貨幣投資平台「bitFinex」，向告訴人佯稱透過該平台投資獲取高額報酬，但須先匯款至指定帳號充值云云，致俞宏翔陷於錯誤，於右列時間、匯款右列金額至上開帳戶內。 110年5月30日9時28分、9時37分，分別匯款5萬元、2萬8000元。 1.告訴人俞宏翔110年6月1日警詢筆錄（110偵18620卷第17至20頁） 2.網路銀行存款交易明細翻拍照片2張（110偵18620卷第21頁） 3.告訴人俞宏翔與詐欺集團成員暱稱「bitFinex001」LINE對話紀錄11張（110偵18620卷第22至25頁） 4.內政部警政署反詐騙諮詢專線紀錄表、桃園市政府警察局龜山分局大林派出所受理詐騙帳戶通報警示簡便格式表、金融機構聯防機制通報單各1份（110偵18620卷第33、39、41頁）  11 陳俊諺 詐欺集團成員於110年4月19日以交友軟體「派愛族」認識陳俊諺後，以通訊軟體LINE暱稱「林好容」與陳俊諺持續聯繫，佯稱：可為陳俊諺介紹投資管道，並教導操作云云，致陳俊諺陷於錯誤，於右列時間、匯款右列金額至上開帳戶內。 於110年5月28日14時2分、14時4分，分別匯款3萬元、3萬元。 1.告訴人陳俊諺110年7月2日警詢筆錄（110偵19831卷第23至24頁） 2.國泰世華銀行自動櫃員機交易明細2紙（110偵19831卷第43至44頁） 3.內政部警政署反詐騙諮詢專線紀錄表、臺中市政府警察局霧峰分局吉峰派出所受理詐騙帳戶通報警示簡便格式表各1份（110偵19831卷第163至164、171頁）  12 霍俊宇（委由黃嘉梅提出告訴） 詐欺集團成員於110年5月間某日以交友軟體「全民PARTY」認識霍俊宇後，以通訊軟體LINE暱稱「羅成」與霍俊宇聯繫，佯以投資比特幣可獲豐厚利潤云云，致霍俊宇陷於錯誤，於右列時間、匯款右列金額至上開帳戶內。嗣霍俊宇驚覺受騙，始委由其母親黃嘉梅報案。 110年5月29日13時56分、5月30日12時54分，分別匯款9萬7000元、10萬元。 1.告訴代理人黃嘉梅110年6月9日警詢筆錄（110偵21658卷第9至11頁） 2.網路銀行交易明細擷圖2張（110偵21658卷第86至87頁） 3.內政部警政署反詐騙諮詢專線紀錄表、高雄市政府苓雅分局凱旋路派出所受理詐騙帳戶通報警示簡便格式表各1份（110偵21658卷第97、110頁）  13 陳志強 詐欺集團成員於110年4月25日以交友軟體APP與陳志強認識後，佯稱其使用「國匯金融」平台買賣股票投資數年，故介紹陳志強一同投資云云，致陳志強陷於錯誤，於右列時間、匯款右列金額至上開帳戶內。 110年5月26日13時41分，匯款15萬元。 1.告訴人陳志強110年6月1日警詢筆錄（111偵1495卷第83至87頁） 2.110年5月26日郵政跨行匯款申請書1份（111偵1495 卷第101頁） 3.告訴人陳志強與詐欺集團成員之LINE對話紀錄1份（111偵1495卷第115至128頁） 4.內政部警政署反詐騙諮詢專線紀錄表、臺中市政府警察局大雅分局大雅派出所受理詐騙帳戶通報警示簡便格式表（111偵1495卷第129、139頁）  14 陳霖崇 詐欺集團成員於110年2月間某日，以不詳通訊軟體認識陳霖崇後，再以LINE暱稱「Elina」與陳霖崇聯繫，並介紹假投資網站客服LINE帳號「Customer service06」與陳霖崇認識，佯稱可透過操作匯率投資賺錢云云，致陳霖崇陷於錯誤，於右列時間、匯款右列金額至上開帳戶內。 110年5月29日16時12分、16時14分，分別匯款10萬元、8萬元。 1.告訴人陳霖崇110年7月19日警詢筆錄（111偵3312卷第13至16頁） 2.告訴人陳霖崇與詐欺集團成員之LINE對話紀錄1份（111偵3312卷第33至36頁） 3.網路銀行交易明細擷圖2張（111偵3312卷第31頁） 4.內政部警政署反詐騙諮詢專線紀錄表、臺中市政府警察局清水分局光華派出所受理詐騙帳戶通報警示簡便格式表、受理各類案件紀錄表、受（處）理刑事案件證明單（111偵3312卷第17、22、25、26頁）  15 吳宜珊 詐欺集團成員於110年5月23日0時許，以暱稱「晴天」透過交友軟體「HelloTalk」與吳宜珊認識，佯稱可投資虛擬貨幣USDT賺錢，並提供投資平台之網址讓吳宜珊註冊，及介紹網址客服人員讓吳宜珊加為LINE好友，以便USDT虛擬貨幣進行投資云云，致吳宜珊陷於錯誤，於右列時間、匯款右列金額至上開帳戶內。 110年5月29日15時49分、110年5月30日14時29分、15時50分、15時52分，分別匯款10萬元、10萬元、10萬元、10萬元。 1.告訴人吳宜珊110年6月13日警詢筆錄（111偵3476卷第61至63頁） 2.告訴人吳宜珊與詐欺集團成員「晴天」透過交友軟體之對話紀錄1份（111偵3476卷第79至103頁） 3.網路銀行交易結果通知擷圖2張、臺灣銀行轉帳交易之電子郵件通知1張、LINE對話紀錄傳送予詐欺集團成員之網路銀行交易結果通知照片1張（111偵3476卷第75至76、89頁） 4.內政部警政署反詐騙諮詢專線紀錄表、桃園市政府警察局中壢分局青埔派出所受理詐騙帳戶通報警示簡便格式表、金融機構聯防機制通報單、受（處）理案件證明單（111偵3476卷第105至111頁）  16 吳俊德 詐欺集團成員於110年5月25日20時46分許，以通訊軟體LINE暱稱「劉雅婷」與吳俊德聯繫，佯稱其有親戚精於投資，獲利穩定，並提供投資網站btxprocom要求吳俊德加入，致吳俊德陷於錯誤，於右列時間、匯款右列金額至上開帳戶內。 110年5月30日19時36分，匯款5萬元。 1.告訴人吳俊德110年7月13日警詢筆錄（111偵3476卷第119至120頁） 2.網路銀行交易明細擷圖2張（111偵3476卷第123頁） 3.內政部警政署反詐騙諮詢專線紀錄表、雲林縣警察局北港分局北港派出所受理詐騙帳戶通報警示簡便格式表、金融機構聯防機制通報單、受（處）理案件證明單（111偵3476卷第127、131、135、137頁）  17 林玠妤 詐欺集團成員於110年5月1日，以不詳交友軟體認識林玠妤後，推薦林玠妤下載手機APP「全球領先區塊鍊數字資產交易平台」，並指導林玠妤如何在該平台上加值，及如何操作投資云云，致林玠妤陷於錯誤，於右列時間、匯款右列金額至上開帳戶內。 110年5月28日10時21分、10時22分，分別匯款10萬元、10萬元。 1.告訴人林玠妤110年6月8日警詢筆錄（111偵3650卷第7至15頁） 2.告訴人林玠妤與詐欺集團成員透過交友軟體所為對話紀錄1份（111偵3650卷第65至77頁） 3.內政部警政署反詐騙諮詢專線紀錄表、臺南市政府警察局善化分局善化派出所受理詐騙帳戶通報警示簡便格式表、金融機構聯防機制通報單（111偵3650卷第78、88至90頁）  18 黃芯辰 詐欺集團成員於110年5月間，以向黃芯辰佯稱在投資平台上投資可獲利云云，致黃芯辰陷於錯誤，於右列時間、匯款右列金額至上開帳戶內。 110年5月29日11時15分、11時21分、11時30分，分別匯款3萬元、3萬元、2萬元。 1.告訴人黃芯辰110年7月16日警詢筆錄（111偵4475卷第24至26頁） 2.網路銀行交易明細擷圖2紙、郵政自動櫃員機交易明細表1紙、告訴人黃芯辰元大銀行交易明細1紙、彰化銀行自動櫃員機交易明細1紙（111偵4475卷第32至35頁） 3.內政部警政署反詐騙諮詢專線紀錄表、高雄市政府警察局林園分局大寮分駐所受理詐騙帳戶通報警示簡便格式表、金融機構聯防機制通報單、受（處）理案件證明單、受理各類案件紀錄表（111偵4475卷第50頁、53頁反面、57頁、68頁反面、69頁）  19 陳宛琪 詐欺集團成員於110年5月10日前某日陸續透過社群軟體Instagram、通訊軟體LINE與陳宛琪認識及聊天，嗣佯以投資虛擬貨幣為由，提供APP「SEHK」供陳宛琪下載，再介紹自稱客服人員之人予陳宛琪加為LINE好友，教導陳宛琪如何操作投資，致陳宛琪陷於錯誤，於右列時間、匯款右列金額至上開帳戶內。 110年5月29日12時33分，匯款4萬元。 1.告訴人陳宛琪110年5月31日警詢筆錄（111偵4475卷第71至73頁） 2.網路銀行交易明細擷圖1紙（111偵4475卷第74頁反面） 3.告訴人陳宛琪與詐欺集團成員之LINE對話紀錄1份（111偵4475卷第74頁反面至77頁反面） 4.內政部警政署反詐騙諮詢專線紀錄表、新北市政府警察局蘆洲分局八里分駐所受理詐騙帳戶通報警示簡便格式表、金融機構聯防機制通報單、受理各類案件紀錄表、受（處）理案件證明單（111偵4475卷第78、80、82、85至86頁）  20 蕭秋尹（委由張書浩提出告訴） 詐欺集團成員於110年4月27日前之某日，自稱「戴康樂」在班機上認識蕭秋尹，佯以介紹投資理財資訊之方式，遊說蕭秋尹出錢投資云云，致蕭秋尹陷於錯誤，於右列時間、匯款右列金額至上開帳戶內。 110年5月28日20時30分、20時31分，分別匯款5萬元、5萬元。 1.告訴代理人張書浩110年8月16日警詢筆錄（111偵4782卷第61至63頁） 2.網路銀行交易明細擷圖2張（111偵4782卷第145頁） 3.告訴人蕭秋尹與假冒投資網之詐欺集團成員之對話紀錄1份（111偵4782卷第159至171頁） 4.內政部警政署反詐騙諮詢專線紀錄表、高雄市政府警察局左營分局文自派出所受理詐騙帳戶通報警示簡便格式表、金融機構聯防機制通報單、受（處）理案件證明單、受理各類案件紀錄表（111偵4782卷第73、99、101、173、175頁）  21 胡錦辰 詐欺集團成員於110年5月11日以不詳交友軟體認識胡錦辰後，再以通訊軟體LINE暱稱「李文峰」與胡錦辰聯繫，推薦虛擬貨幣投資平台「CoinFriend」供胡錦辰加入，並佯稱：加入後購買萊特幣可投資獲利云云，致胡錦辰陷於錯誤，於右列時間、匯款右列金額至上開帳戶內。 110年5月29日17時45分許、同日17時46分許、同日17時48分許，分別匯款1萬元、3萬元、3萬元 1.告訴人胡錦辰110年5月31日警詢筆錄（111偵5646卷第9至10頁） 2.匯款交易明細3紙（111偵5646卷第30至31頁） 3.告訴人胡錦辰與詐欺集團成員「李文峰」、「在線客服」之對話紀錄擷圖（111偵5646卷第17、20至29、33頁） 4.桃園市政府警察局龍潭分局聖亭派出所之內政部警政署反詐騙諮詢專線紀錄表、受理詐騙帳戶通報警示簡便格式表、金融機構聯防機制通報單（111偵5646卷第35至36、46、52頁）